【裁判字號】    99,撤緩,118
【裁判日期】    990930
【裁判案由】    聲請撤銷緩刑
【裁判全文】
臺灣新竹地方法院刑事裁定             99年度撤緩字第118號
聲  請  人  臺灣新竹地方法院檢察署檢察官
受保護管束
人          甲○○
上列聲請人因受保護管束人公共危險案件（本院98年度審竹交簡
字第169號），聲請撤銷緩刑之宣告（99年度執聲字第809號），
本院裁定如下：
    主  文
本院九十八年度審竹交簡字第一六九號判決對甲○○所為之緩刑
宣告撤銷。
    理  由
一、聲請意旨略以：上列受保護管束人於98年間因公共危險案件
    ，經本院以98年度審竹交簡字第169 號判決判處罰金7 萬元
    ，如易服勞役，以新台幣1 千元折算1 日，緩刑2 年，緩刑
    期間內付保護管束，並於98年4 月17日確定，嗣由臺灣新竹
    地方法院檢察署以98年度執保字第72號執行緩刑期間付保護
    管束。惟受保護管束人於前述緩刑保護管束期間未按期至本
    署觀護人室報到，經多次告誡、警察協尋、訪親等仍拒不踐
    履，此有本署告誡函、送達回證、訪視表及協尋函等足憑。
    又查受保護管束人於保護管束期間再犯殺人案件，經臺灣新
    竹地方法院檢察署99年度偵字第3501號偵查，並通緝在案，
    顯已違反保安處分執行法第74條之2 第1 款、第2 款及第4
    款之規定，爰依刑事訴訟法第476 條之規定，聲請撤銷緩刑
    之宣告等語。
二、按受保護管束人在保護管束期間內，應遵守左列事項：一、
    保持善良品行，不得與素行不良之人往還。二、服從檢察官
    及執行保護管束者之命令。三、不得對被害人、告訴人或告
    發人尋釁。四、對於身體健康、生活情況及工作環境等，每
    月至少向執行保護管束者報告一次。五、非經執行保護管束
    者許可，不得離開受保護管束地；離開在十日以上時，應經
    檢察官核准，保安處分執行法第74條之2 定有明文。受保護
    管束人違反前條各款情形之一，情節重大者，檢察官得聲請
    撤銷保護管束或緩刑之宣告，同法第74條之3 第1 項亦有規
    定。
三、經查：
  (一)受保護管束人甲○○因公共危險案件，前經本院於98年3 月
    27日以98年度審竹交簡字第169 號判處罰金新臺幣7 萬元，
    如易服勞役，以新臺幣1000元折算1 日，緩刑2 年，緩刑期
    間內付保護管束，於98年4 月17日確定，保護管束期間自98
    年4 月17日至100 年4 月16日止，有本院98年度審竹交簡字
    第316 號刑事簡易判決、臺灣新竹地方法院檢察署檢察官執
    行保護管束指揮書及臺灣高等法院被告前案紀錄表各1 份附
    卷可參（本院卷頁38-39 、5 、40）；而受保護管束人於98
    年5 月26日向臺灣新竹地方法院檢察署檢察官報到時，經檢
    察官依照保安處分執行法第65條之1 之規定告知應遵守事項
    後，業據受保護管束人簽名並表示絕對遵從，有臺灣新竹地
    方法院檢察署98年5 月26日報到筆錄1 份、受保護管束人基
    本資料表、諭知受保護管束人應遵守事項具結書在卷可參（
    本院卷頁6-13）。
  (二)惟受保護管束人於99年2 月5 日因另涉嫌犯共同殺人案件，
    經警方傳、拘無著，且未在監在押，顯已逃逸，經臺灣新竹
    地方法院檢察署檢察官於99年4 月29日發布通緝等情，亦有
    臺灣新竹地方法院檢察署99年4 月29日竹檢國偵廉緝字第59
    7 號通緝書在卷可參（本院卷頁4 ）；受保護管束人因涉嫌
    犯上開案件逃逸無蹤，故於99年2 月起即未按期向臺灣新竹
    地方法院檢察署報到，經臺灣新竹地方法院檢察署書面告誡
    ，並以郵寄方式寄至受保護管束人之住所地即新竹縣竹東鎮
    ○○路○段5 號、戶籍地即新竹縣新豐鄉○○路○段88號，
    分別由居住於上開戶籍地、住所地之父母及岳父代為收受而
    為合法送達，通知受保護管束人應於99年3 月17日、99年4
    月21日及99年6 月2 日按期向該署觀護人報到執行保護管束
    ，惟受保護管束人仍均未按期報到等情，有臺灣新竹地方法
    院檢察署諭知受保護管束人應遵守事項具結書、臺灣新竹地
    方法院檢察署受保護管束人基本資料表各1 份、臺灣新竹地
    方法院檢察署99年3 月5 日竹檢國護壬098 執護130 字第06
    253 號函、99年3 月30日竹檢國護壬098 執護130 字第0881
    3 號函、99年5 月7 日竹檢國護壬098 執護130 字第130009
    號函及送達證書共6 紙附卷可憑（院卷頁10-13 、7-9 、16
    -18 、24-31 ）。此外，觀護人於99年3 月25日執行保護管
    束訪視後，受保護管束人仍未按期報到，復經臺灣新竹地方
    法院檢察署函新竹縣警察局竹北分局協助查尋受保護管束人
    等情，亦有臺灣新竹地方法院檢察署執行保護管束情況訪視
    報告表、99年3 月30日竹檢國護壬098 執護130 字第08814
    號函、新竹縣警察局竹北分局99年4 月22日竹縣北警偵字第
    0995002885號函及台灣新竹地方法院檢察署請警察機關採行
    複數監督之執行回復表各1 份等資料在卷可佐（院卷頁20-2
    3 ）。是以，本院審酌受保護管束人於緩刑付保護管束期間
    內，未能保持善良品行，另涉嫌犯共同殺人案件而逃逸，遭
    檢察官發布通緝，並因此而未依期報到，行蹤不明，致使檢
    察官無從執行保護管束命令，足認受保護管束人確已違反保
    護管束規則情節重大，因認與保安處分執行法第74條之2 第
    第1 款、第2 款、第4 款、第74條之3 第1 項規定得聲請撤
    銷緩刑宣告之要件相符，從而聲請人依刑事訴訟法第476 條
    之規定聲請撤銷其緩刑之宣告，核無不合，應予准許。
四、依刑事訴訟法第476條規定，裁定如主文。
中     華    民    國    99    年    9    月    30    日
                  刑事第五庭    法  官  蔡川富
以上正本證明與原本無異。
如不服本裁定應於送達後5日內向本院提出抗告狀。
中     華    民    國    99    年    9    月    30    日
                                書記官  朱苑禎

司法院資訊處製作；財團法人民間司法改革基金會備份。
